臺灣高等法院民事裁定
109年度抗字第839號
抗  告  人  新北市新店區公所

代  表  人  林煌源  
相  對  人  祭祀公業協同社

法定代理人  林肇俊  
上列當事人間停止執行事件，抗告人對於中華民國109年5月26日
臺灣臺北地方法院109年度聲字第306號所為裁定提起抗告，本院
裁定如下： 
    主  文
原裁定關於命供擔保之金額部分廢棄。
上開廢棄部分，抗告人應供擔保之金額為新臺幣柒拾參萬伍仟零
柒拾貳元。
其餘抗告駁回。
抗告程序費用由相對人負擔二分之一，餘由抗告人負擔。
      理    由
一、按強制執行程序開始後，除法律另有規定外，固不停止執行
    ，惟於提起異議之訴時，法院因必要情形或依聲請定相當並
    確實之擔保，得為停止執行之裁定，此觀強制執行法第18條
    第1項、第2項之規定自明。又法院依強制執行法第18條第2
    項定擔保金額而准許停止強制執行之裁定者，該項擔保係備
    供債權人因停止執行所受損害之賠償，其數額應依標的物停
    止執行後，債權人未能即時受償或利用該標的物所受之損害
    額，或其因另供擔保強制執行所受之損害額定之，非以標的
    物之價值或其債權額為依據。
二、本件抗告人於原法院聲請意旨略以：相對人執原法院107年
    度重訴字第154號判決、本院108年度重上字第404號判決暨
    最高法院108年度台上字第2715號裁定為執行名義（下稱系
    爭執行名義），向原法院聲請對伊為拆屋還地之強制執行，
    經原法院民事執行處以109年度司執字第24267號強制執行事
    件（下稱系爭執行事件）受理在案。然相對人並非土地登記
    名義人，伊乃向原法院提起債務人異議之訴（案號：109年
    度訴字第2246號），為免造成不可回復之損害，爰依強制執
    行法第18條第2項規定，聲請准予於債務人異議之訴判決確
    定前停止執行等語。
三、查，相對人持系爭執行名義，對抗告人聲請強制執行，命抗
    告人將坐落新北市○○區○○段000地號土地（下稱系爭土地）
    上面積599.7平方公尺、578.3平方公尺土地騰空返還相對人
    。經原法院以系爭執行事件受理後，抗告人於109年4月15日
    提起債務人異議之訴，由原法院以109年度訴字第2246號事
    件受理等情，有原法院執行命令、民事債務人異議之訴起訴
    狀、原法院107年度重訴字第154號判決、本院108年度重上
    字第404號判決及最高法院108年度台上字第2715號裁定在卷
    可稽（見原法院卷第27頁至第28頁、第53頁、本院卷第17頁
    至第53頁），並經原審調取系爭執行事件案卷及債務人異議
    之訴卷宗，查明屬實，則抗告人聲請停止執行，於法有據，
    應予准許。又本院108年度重上字第404號判決審酌系爭土地
    於相對人請求期間之公告現值、抗告人在系爭土地所興建之
    建物係無償提供下城社區協會使用，用以推動社區發展，及
    系爭土地距安康路（110號縣道）1段約88公尺，巷口有便利
    商店及小吃店，鄰近國道3號交流道、郵局，然該路段區間
    主要為中古車商聚集之處，生活機能並非全然便利等一切情
    狀，既認抗告人無權占用系爭土地受有相當於租金之不當得
    利應按系爭土地申報地價年息5％計算為適當，準此，相對人
    因抗告人聲請停止執行，所受無法利用系爭土地之損害，亦
    應依系爭土地申報地價年息5％計算，抗告人主張：伊無償提
    供予社區協會使用，並未受有任何經濟利益，且系爭土地坐
    落區域交通並不便利、生活機能並非全然完善，故應以系爭
    土地申報總價年息1％計算相對人因停止執行所受之損害始為
    適當云云，洵屬無據。而系爭土地109年申報地價為每平方
    公尺新臺幣（下同）2,880元，此有土地建物查詢資料在卷
    足參（見原審卷第47頁），則本件執行程序如因抗告人之聲
    請而停止，相對人每月將受有1萬4,136元【計算式：2,880×
    (599.7+578.3)×0.05÷12＝14,136】之損害。又抗告人提起前
    揭債務人異議之訴，主張訴訟標的價額為165萬元，已繳納
    第一審裁判費1萬7,335元，有原法院自行繳納收據足參（見
    本院卷第55頁），係得上訴第三審之案件，參考各級法院辦
    案期限實施要點第2點規定，第一、二、三審通常程序審判
    案件之期限分別為1年4個月、2年、1年，推估聲請人因提起
    本件債務人異議訴訟獲准停止執行致執行延宕期間約為4年4
    個月即52個月，是相對人因停止執行系爭執行程序可能所受
    之損害為73萬5,072元（計算式：14,136×52=735,072），並
    據以酌定抗告人應供擔保之金額。抗告意旨以其無償提供予
    社區協會使用，具有公益性質，故應按系爭土地申報總價年
    息1％計算，酌定應供擔保之金額為14萬7,014元云云，為無
    理由。從而，原法院酌定92萬元為擔保金，即有未洽，抗告
    意旨指摘原裁定此部分不當，求予廢棄，為有理由，爰就原
    裁定關於擔保金額部分廢棄，裁定如主文第2 項所示。至原
    裁定准予停止執行部分，於法並無不合，抗告意旨指摘原裁
    定此部分不當，聲明廢棄自無理由，應予駁回。
四、據上論結，本件抗告部分為有理由，爰裁定如主文。
中　　華　　民　　國　　109 　年　　8  　月　  31  　日
                  民事第五庭   
                      審判長法  官  賴劍毅
                            法  官  楊雅清
                            法  官  陳君鳳
正本係照原本作成。
本裁定除以適用法規顯有錯誤為理由外，不得再抗告。如提起再
抗告，應於收受送達後10日內委任律師為代理人向本院提出再抗
告狀。並繳納再抗告費新臺幣１千元。
中　　華　　民　　國　　109 　年　　9 　　月　　1 　　日

                            書記官  林桂玉